臺灣高等法院刑事裁定　　　　　　　　　100年度聲再字第2號
再審聲請人
即受判決人　謝成祥
　　　　　　蕭翼德
上列聲請人因賭博案件，對於本院99年度上易字第491 號，中華
民國99年5 月12日第二審確定判決（臺灣臺北地方法院98年度易
字第3149號，起訴案號：起訴案號：臺灣臺北地方法院檢察署98
年度偵字第19162號），聲請再審，本院裁定如下：
    主  文
再審之聲請駁回。
    理  由
一、聲請意旨略稱：(一)小大使電子遊戲場業（下稱小大使），自
    民國72年5 月18日取得營利事業登記以來，從未從事不法行
    為。詎98年8月7日下午6 時30分許臺北市政府警察局萬華分
    局持搜索票至小大使店內搜索，因玩家何錦祥把玩「水果盤
    」贏得代幣150枚，私下以現金新台幣（下同）500元向非小
    大使員工、業界俗稱「蟑螂」之郭任傑兌換，員警即趁此機
    會出示搜索票而當場查獲。然本件判決確定後，聲請人輾轉
    得知確有員警之友人涉嫌索取公關費，經臺灣臺北地方法院
    99年度簡字第1462號判決確認。查該案員警友人李俊弘、陳
    武廷於98年8月6日向吳振裕索賄，員警於98年8月8日向小大
    使搜索，對於於聲請人所涉賭博於搜索時即隨案移送臺灣臺
    北地方法院檢察署偵辦，於99年5月12日判決確定；員警友
    人索賄卻遲至99年年中移送同署偵辦，則移送單位是否刻意
    等待本件判決確定，以避免聲請人知悉此有利於聲請人之證
    據，並規避法院調查，令人合理懷疑移送單位執法之動機。
    又聲請人確未有賭博行為，綽號「小吳」之吳振裕、及郭任
    傑亦非小大使員工、小大使確實有遭人索取公關費不成，是
    否因此遭到栽贓，前揭判決可資釐清，此顯然係足生影響於
    判決之重要證據，認聲請人應受無罪之判決。(二)本件聲請人
    即使有與他人賭博財物之犯行，但純係利用扣案之電子遊戲
    機與客人對賭，並未另向客人以計時或收取場地費或抽頭費
    等方式收費，性質上僅係利用賭博性電子遊戲機，與不特定
    之賭客對賭，經營者本身即具賭客之身分，而屬普通賭博罪
    之對向犯，並非另有就「提供賭博場所」、「聚眾賭博」之
    行為，有具體的利益對價，自與刑法第268條之犯罪構成要
    件不合云云。
二、查有罪之判決確定後，為受判決人之利益聲請再審，必其聲
    請之理由合於刑事訴訟法第420條第1項所定情形之一或第42
    1 條有足生影響於判決之重要證據漏未審酌者，始准許之。
    而刑事訴訟法第420條第1項第6 款所謂發見確實之新證據，
    係指該證據當時已存在，為法院及當事人所不知，因未經發
    現，不及調查斟酌，而於事後始經發現者而言，且其固非以
    絕對不須經過調查程序為條件，但從證據之本身形式上觀察
    ，必須可認為確實足以動搖原確定判決者，始足當之。又再
    審係對確定判決之事實錯誤而為之救濟方法，至於適用法律
    問題則不與焉，最高法院43年台抗字第60號判例亦可資參照
    。
三、經查：
  (一)臺灣臺北地方法院99年度簡字第1462號判決乃認定：李俊弘
    、陳武廷共同意圖為自己不法之所有之犯意聯絡，由李俊弘
    告知陳武廷可對吳振裕表示渠等認識派出所員警，並推由陳
    武廷向吳振裕表示：伊認識員警莊曜全，可以叫他不要來取
    締，是否可以給一些好處云云，並向小吳稱：「我會再來找
    你」，暗示將再到該店商談交付款項事宜，然吳振裕並未因
    此即誤信為真，而委託友人鄭人瑋向臺北市政府警察局萬華
    分局武昌派出所打聽該所有無莊姓員警，惟因臺北市政府萬
    華分局仍於98年8月8日，前往「小大使遊藝場」執行搜索，
    並以賭博罪嫌移送臺灣臺北地方法院檢察署偵辦而詐欺未遂
    。並於判決理由欄中敘明員警莊耀全未曾指示李俊弘、陳武
    廷向小大使索取紅包之事實，有聲請人所提出上開判決書影
    本附卷可稽，顯然並未認定警員有指示向小大使索賄之情形
    ，則員警持搜索票依法執行搜索查獲本件，自無栽贓可言，
    是從上開證據之本身形式上觀察，自不足以動搖原確定判決
    。另關於郭任傑係受僱在小大使內向中獎之客人兌換代幣乙
    節，業據原確定判決於理由欄中詳述其所憑證據及理由（詳
    參原確定判決理由欄貳、一、(二)所載），經核亦無違經驗
    及論理法則，聲請人空言再爭執郭任傑非小大使員工，亦不
    足以動搖原確定判決。
  (二)按行為人之行為該當於核罪，係屬法律適用之問題，非再審
    程序之聲請要件。況電子遊戲場業之經營，非僅「單純擺設
    」電子遊戲機具為已足，舉凡所擺設電子遊戲機具現場之管
    理及供顧客兌換代幣把玩等，均應屬經營行為之內。又電子
    遊戲機之程式，於設計之初即已隱含該遊戲機具有較高獲勝
    機率，已非純粹射倖性，此從經營者必須花費資金購買或租
    用遊戲機台，並提供場所擺放而仍能獲利可明，是該等以擺
    設電子遊戲機聚眾賭博或提供該賭博場所之行為，亦同時具
    有營利之意圖。本件聲請人等在電子遊藝場內擺設賭博性電
    子遊戲機台，供與來店不特定之人把玩並兌換金錢，自有營
    利之意圖，所為係觸犯刑法第266條第1項前段之公眾得出入
    場所賭博罪、同法第268條意圖營利供給賭博場所、聚眾賭
    博罪，聲請人謂其行為不該當於刑法第268條之罪，顯係卸
    責之詞外，委不足採。
  (三)綜上，本件聲請人所舉上開聲請再審之理由，核與上引法條
    所定無一相符，應認為無再審理由，應予駁回
四、據上論結，應依刑事訴訟法第434條第1項，裁定如主文。
中    華    民    國   100    年    3     月    8     日
                  刑事第二十二庭審判長法  官  郭雅美
                                      法  官  李麗珠
                                      法  官  洪于智
以上正本證明與原本無異。
不得抗告。
                                      書記官  強梅芳
中    華    民    國   100    年    3     月    9     日